【裁判字號】    96,易,5788
【裁判日期】    970124
【裁判案由】    竊盜
【裁判全文】
臺灣臺中地方法院刑事判決              96年度易字第5788號
公  訴  人  臺灣臺中地方法院檢察署檢察官
被      告  丁○○
                    （另案於臺灣臺北監獄桃園分監執行中）
上列被告因竊盜案件，經檢察官提起公訴（九十六年度偵字第一
八五七五號），本院判決如下：
    主    文
丁○○所犯如附表所示之罪，應執行有期徒刑貳年；扣案之手套
壹雙，及未扣案之折疊式小刀壹支沒收。
    犯罪事實
一、丁○○曾因竊盜案件，於民國九十五年十一月八日經本院以
    九十五年度中簡字第三一三○號判決處有期徒刑三月，於同
    年十二月十三日確定，甫於九十六年一月十一日易科罰金執
    行完畢。詎猶不知悔改，復意圖為自己不法之所有，分別於
    附表所示時間、地點，竊取附表所示甲○○等人所有之財物
    。嗣因丁○○於九十六年五月十一日二十二時許，在臺中市
    ○○路○段十五號十三樓之四行竊時，為警逮捕，並扣得其
    所有供行竊使用之手套一雙（該次竊盜犯行，業經本院以九
    十六年度易字第二八○○號判決確定）後，經警依剪報循線
    查獲竊得附表編號二、三所示之竊盜犯行，丁○○復於有偵
    查犯罪職權之公務員發覺前，向承辦警員坦承附表編號一、
    編號四至六號所示之竊盜犯行並接受裁判，始發現其他竊盜
    犯行。
二、案經臺中市警察局第一分局報告臺灣臺中地方法院檢察署檢
    察官偵查起訴。
    理    由
壹、證據能力
    按被告以外之人於審判外之陳述，除法律有規定者外，不得
    作為證據；另被告以外之人於審判外之陳述，雖不符前四條
    之規定，而經當事人於審判程序同意作為證據，法院審酌該
    言詞陳述或書面陳述作成時之情況，認為適當者，亦得為證
    據。當事人、代理人或辯護人於法院調查證據時，知有第一
    五九條第一項不得為證據之情形，而未於言詞辯論終結前聲
    明異議者，視為有前項之同意。刑事訴訟法第一五九條第一
    項及第一五九條之五分別定有明文。查本案被害人甲○○、
    乙○○、癸○○、戊○○、丙○○、辛○○、己○○及證人
    周潤泉於警詢所為之證述，雖係被告以外之人於審判外之陳
    述，性質上為傳聞證據，惟檢察官及被告對於該等被害人於
    警詢時陳述，未於言詞辯論終結前聲明異議，視為於審判程
    序同意作為證據，且本院審酌上開被害人僅就其等失竊物品
    經過及所失竊之物品為陳述，並未指認犯罪者，而證人周潤
    泉僅係指證案發時被告進入該大樓之情形，且渠等均與被告
    並無仇隙，該證人於警詢筆錄作成時之情況尚無不當，應認
    上開證據資料均有證據能力。
貳、實體方面
一、上開犯罪事實，迭據被告丁○○於警詢、偵查及本院審理時
    坦認不諱，核與被害人甲○○、戊○○、癸○○、丙○○、
    辛○○、乙○○、己○○於警詢中證述失竊情節大致相符，
    且證人周潤泉亦於警詢中指證被告照片無訛，復有臺中市○○區○○路四段二二一號「生活藝境」大樓監視器錄影畫面
    翻拍相片、遭被告破壞之大門紗窗照片、贓物認領保管單、
    剪報、日出日沒時刻表等附卷可稽，及汽車鑰匙一副（二把
    鑰匙）、大門遙控器一個、行動電話一支、珠寶首飾化妝品
    一批、香水一瓶及越南幣一萬元扣案（均已分別發還被害人
    乙○○、己○○、丙○○）可資佐證，足認被告之自白與事
    實相符，應堪採信。本案事證明確，被告開犯行堪以認定。
二、論罪科刑
（一）核被告所為如附表編號一、二、三之行為，均係犯刑法第
      三百二十條第一項之竊盜罪；所為如附表編號四之行為，
      係犯刑法第三百二十一條第一項第二、三款之攜帶兇器、
      損壞安全設備竊盜罪；所為如附表編號五之行為，係犯刑
      法第三百二十一條第二項、第一項第二、三款之攜帶兇器
      損壞安全設備竊盜未遂罪；所為如附表編號六之行為，係
      犯刑法第三百二十一條第一項第一、二、三款之攜帶兇器
      損壞安全設備於夜間侵入住宅竊盜罪。
（二）被告已著手附表編號五所示竊盜行為之實行，惟未生竊得
      財物之結果，為未遂犯，爰依刑法第二十五條第二項之規
      定，按既遂犯之刑減輕其刑。
（三）被告所犯如附表所示六次竊盜犯行，犯意各別，行為不同
      ，應予分論併罰。
（四）被告曾因竊盜案件，於九十五年十一月八日經本院以九十
      五年度中簡字第三一三○號判決處有期徒刑三月，於同年
      十二月十三日確定，甫於九十六年一月十一日易科罰金執
      行完畢，有臺灣高等法院被告前案紀錄表在卷可按，其受
      有期徒刑之執行完畢後，五年以內故意再犯本案有期徒刑
      以上刑之本罪，為累犯，其所犯六罪均應依刑法第四十七
      條第一項規定加重其刑。
（五）再被告為警查獲後，並於有偵查犯罪職權之公務員發覺前
      ，向承辦警員坦承附表編號一、四至六之竊盜犯行並接受
      裁判，有業據證人即臺中市警察局第一分局偵查隊偵查佐
      壬○○於本院審理時到庭證述明確，堪認被告係對於未發
      覺之罪自首而受裁判，就附表編號一、四至六部分之竊盜
      犯行，均依刑法第六十二條前段規定減輕其刑，並就附表
      編號五所示竊盜犯行遞減輕之，及均依法先加重後減輕之
      。
（六）爰審酌被告除上開構成累犯之案件外，並曾於九十五年間
      犯詐欺罪（臺灣高等法院被告前案紀錄表參照），素行不
      佳，及考量其犯罪之動機、目的、手段，不思以一己之力
      ，循正當方式獲取錢財，於短時間內犯案多起，對社會治
      安危害甚鉅，惟念其犯罪後坦承犯行、態度尚稱良好等一
      切情狀，分別量處如附表所示之刑，並定其應執行之刑為
      有期徒刑貳年，以示懲儆。
（七）扣案之手套一雙，及未扣案之折疊式小刀一支，均係被告
      所有，分別供上開竊盜犯罪使用之物，業據被告供述在卷
      ，爰併依法宣告沒收之。
據上論斷，依刑事訴訟法第二百八十四條之一、第二百九十九條
第一項前段，刑法第三百二十條第一項、第三百二十一條第一項
第一款、第二款、第三款、第二項、第四十七條第一項、第六十
二條前段、第五十一條第五款、第三十八條第一項第二款，刑法
施行法第一條之一，判決如主文。
本案經檢察官庚○○到庭執行職務。
中    華    民    國    97    年    1     月    24    日
                  刑事第九庭  法  官  莊秋燕
以上正本證明與原本無異。
如不服本判決，應於收送達後十日內向本院提出上訴書狀（應敘
述具體理由並附繕本）。上訴書狀如未敘述理由，應於上訴期間
屆滿後二十日內補提理由書於本院。
                              書記官  顏督訓
中    華    民    國    97    年    1     月    24    日
附錄論罪科刑法條：
中華民國刑法第三百二十條
（普通竊盜罪、竊佔罪）
意圖為自己或第三人不法之所有，而竊取他人之動產者，為竊盜
罪，處五年以下有期徒刑、拘役或五百元以下罰金。
意圖為自己或第三人不法之利益，而竊佔他人之不動產者，依前
項之規定處斷。
前二項之未遂犯罰之。
中華民國刑法第三百二十一條
（加重竊盜罪）
犯竊盜罪而有左列情形之一者，處六月以上、五年以下有期徒刑
：
一  於夜間侵入住宅或有人居住之建築物、船艦或隱匿其內而犯
    之者。
二  毀越門扇、牆垣或其他安全設備而犯之者。
三  攜帶兇器而犯之者。
四  結夥三人以上而犯之者。
五  乘火災、水災或其他災害之際而犯之者。
六  在車站或埠頭而犯之者。
前項之未遂犯罰之。
◎附表
┌──┬────┬────────────────┬──────────────┬──────┬──────────┐
│編號│犯罪時間│犯罪地點                        │犯罪方法及竊得財物          │所犯法條    │主文                │
├──┼────┼────────────────┼──────────────┼──────┼──────────┤
│ １ │5.5.  │臺中市○○區○○路1段152號6樓   │被告手戴自備之手套，趁被害人│刑法第320條 │丁○○竊盜，累犯，處│
│    │１０時許  │                                │甲○○前開居住所大門未上鎖之│            │有期徒刑肆月；扣案之│
│    │        │                                │際，進入該住宅內竊得新臺幣三│            │手套壹雙沒收。      │
│    │        │                                │萬九千元（侵入住宅未據告訴）│            │                    │
│    │        │                                │。                          │            │                    │
├──┼────┼────────────────┼──────────────┼──────┼──────────┤
│ ２ │5.10.  │臺中市○○區○○路4段221號11樓  │被告手戴自備之手套，趁被害人│刑法第320條 │丁○○竊盜，累犯，處│
│    │時許  │                                │乙○○前開居住所大門未上鎖之│            │有期徒刑陸月；扣案之│
│    │        │                                │際，進入該住宅內竊得汽車（  │            │手套壹雙沒收。      │
│    │        │                                │NISSIN廠牌）鑰匙一副（二支鑰│            │                    │
│    │        │                                │匙）、大門感應器一個，價值約│            │                    │
│    │        │                                │新臺幣五千元（侵入住宅未據告│            │                    │
│    │        │                                │訴）。                      │            │                    │
├──┼────┼────────────────┼──────────────┼──────┼──────────┤
│ ３ │5.10.  │臺中市○○區○○路4段221號12樓  │被告手戴自備之手套，趁被害人│刑法第320條 │丁○○竊盜，累犯，處│
│    │時分│                                │癸○○、戊○○前開居住所大門│            │有期徒刑陸月；扣案之│
│    │        │                                │未上鎖之際，進入該住宅內竊得│            │手套壹雙沒收。      │
│    │        │                                │新臺幣五萬元、珠寶一批、鑰匙│            │                    │
│    │        │                                │一副（侵入住宅未據告訴）。  │            │                    │
│    │        │                                │                            │            │                    │
├──┼────┼────────────────┼──────────────┼──────┼──────────┤
│ ４ │5.11.  │臺中市○區○○路1段15號13樓之1  │被告手戴自備之手套，持可供兇│刑法第321條 │丁○○攜帶兇器、損壞│
│    │時許  │                                │器使用之折疊式小刀割破被害人│第1項第2款、│安全設備竊盜，累犯，│
│    │        │                                │丙○○前開居住所第一道鋁門之│第3款       │處有期徒刑柒月，扣案│
│    │        │                                │沙窗，再開啟第二道未上鎖之鐵│            │之手套壹雙，及未扣案│
│    │        │                                │門，進入該住宅內竊得手機（  │            │之折疊式小刀壹支沒收│
│    │        │                                │SHARP廠牌）一支、手飾及化粧 │            │。                  │
│    │        │                                │品各一批（侵入住宅未據告訴）│            │                    │
│    │        │                                │。                          │            │                    │
├──┼────┼────────────────┼──────────────┼──────┼──────────┤
│ ５ │5.11.  │臺中市○區○○路1段15號13樓之3  │被告手戴自備之手套，持可供兇│刑法第321條 │丁○○攜帶兇器、損壞│
│    │時許  │                                │器使用之折疊式小刀割破被害人│第2項、第1項│安全設備竊盜未遂，累│
│    │        │                                │辛○○前開居住所第一道鋁門之│第2款、第3款│犯，處有期徒刑陸月；│
│    │        │                                │沙窗，再開啟第二道未上鎖之鐵│            │，扣案之手套壹雙，及│
│    │        │                                │門，進入該住宅內行竊，惟未竊│            │未扣案之折疊式小刀一│
│    │        │                                │得財物（侵入住宅未據告訴）。│            │支沒收。            │
├──┼────┼────────────────┼──────────────┼──────┼──────────┤
│ ６ │5.11.  │臺中市○區○○路1段15號13樓之9  │被告手戴自備之手套，於夜間持│刑法第321條 │丁○○攜帶兇器、損壞│
│    │時許  │                                │可供兇器使用之折疊式小刀割破│第1項第1款、│安全設備竊盜、於夜間│
│    │        │                                │被害人己○○前開居住所第一道│第2款、第3款│侵入住宅竊盜，累犯，│
│    │        │                                │鋁門之沙窗，再開啟第二道未上│            │處有期徒刑捌月；扣案│
│    │        │                                │鎖之鐵門，進入該住宅內竊得香│            │之手套壹雙，及未扣案│
│    │        │                                │水一瓶、越南幣一萬元（侵入住│            │之折疊式小刀一支沒收│
│    │        │                                │宅未據告訴）。              │            │。                  │
└──┴────┴────────────────┴──────────────┴──────┴──────────┘


司法院資訊處製作；財團法人民間司法改革基金會備份。
